【裁判字號】    92,交聲,14
【裁判日期】    920221
【裁判案由】    違反道路交通管理處罰條例聲明異議
【裁判全文】
臺灣雲林地方法院交通事件裁定                      九十二年度交聲字第一四號
    移
    異議人即
    受處分人  甲○○   男四十.
右列受處分人因違反道路交通管理處罰條例案件，對於交通部公路局嘉義區監理所雲
林監理站九十一年十二月二十三日所為之處分（原處分案號：雲監五字第裁七二─ｋ
ＡＣ一二六一一九號），聲明異議，本院裁定如左：
    主  文
異議駁回。
    理  由
一、異議意旨略以：異議人於九十一年十一月十九日晚上九時三十分許，前往褒忠鄉
    中民村訪友，行經雲一五八甲公路與台十九公路交叉路口適遇紅燈，異議人即停
    車等候綠燈通行，當異議人方向轉為綠燈的同時，在台十九公路上由崙背往北港
    方向有車輛欲搶黃燈快速通過，因異議人對褒忠地區不熟悉，所以沿途尋找方向
    ，由雲一五八甲左轉到台十九公路後，再沿褒忠三民路行走，因三民路與台十九
    公路呈銳角交叉，異議人車輛行經該路口時與前面搶黃燈之車輛的時差約三秒許
    ，在異議人車行約七百公尺後，即由執行警員攔下，開立超速舉發違規通知單，
    雖經異議人辯解力爭，均無法獲得警員的接受，異議人實感無奈與不平，異議人
    並無超速之情等語。
二、按汽車駕駛人，行車速度，超過規定之最高時速者，處新台幣一千二百元以上二
    千四百元以下罰鍰；並記汽車駕駛人違規點數一點，道路交通管理處罰條例第四
    十條第一項、第六十三條第一項第一款分別定有明文。
三、經查：
（一）本件駕駛人即異議人於九十一年十一月十九日晚間九時三十分，駕駛車牌號碼
      ＳＰ–四一七０號自小客車，在褒忠鄉○○路，經警以雷達測速器測得其行車
      時速為九十四公里，超過該路段之行車速限六十公里之事實，業經證人即本件
      執行取締之警員蔡丁農結證屬實，並有本件舉發違規通知單一紙在卷可參。
（二）異議人雖主張其未超速，且其行車之三民路與台十九公路幾乎呈一直線之銳角
      相交，警員可能誤測台十九公路之其他車輛云云。然：
  １、上開證人證稱：「我們依電腦測速器，約有十幾分鐘都沒有車輛過來，後來測
      速器有鈴聲表示有車輛超速，當時只有這一輛車子通過，我再重新啟動，在取
      締位置距離五、六百公尺時，仍然有鈴聲，而且確定只有這部車，所以我們就
      請駕駛人停車取締。」等語明確，且有上開舉發違規通知單附記：「行為人超
      速時，雙向無其他車輛為行為人所不否認事實，行為人以邊開車邊找路不可能
      超速為由拒簽（收）」等語可按，且上開情節為異議人所是認，足信屬實。
  ２、雖台十九線與三民路是略呈直線之銳角交叉，但警方測試位置距離台十九線尚
      離約有七百公尺，且「測速器可以調整（測試距離），我們在現場是調整測五
      百公尺左右，因為台十九線的車輛很多，我們不可能測台十九線的車輛，不然
      電腦會一直跳，我們主要要測三民路的車輛，現場異議人也有主張我們可能測
      到台十九線的車輛，但我們要現場測給異議人看，結果異議人沒有回答，他一
      直說他沒有超速。」等語明確，且本件測速器是ＤＲＳ３型雷達測速器，亦經
      證人證述屬實，而該「測速器其最遠測速距離為一千二百公尺，可於測距內調
      整為僅測試較近距離之目標，最近距離為零公尺」之情，亦有內政部警政署國
      道公路警察局九十二年二月十八日公局交字第０九二０００二三二五號函暨該
      測速器原廠型錄乙份可按，異議人主張雷達測速器測速距離在二千餘英呎云云
      ，應有誤會。衡情上開證人所述，堪信屬實。異議人空言其未超速云云，為無
      可採。
（三）綜上事證，本件異議人駕車違規超速之事實明確，從而，原處分機關援引道路
      交通管理處罰條例第四十條第一項及第六十三條第一項第一款之規定，裁處受
      處分人罰鍰新臺幣一千九百元，並記駕駛人違規點數一點，於法並無不合。本
      件異議為無理由，應予駁回。
四、據上論斷，應依道路交通管理處罰條例第八十七條第二項、道路交通案件處理辦
    法第十九條，裁定如主文。
中      華      民      國      九十二      年    二    月    二十一    日
                                        臺灣雲林地方法院交通法庭
                                            法  官  黃  一  馨
右正本證明與原本無異。
如不服本裁定，應於裁定送達後五日內向本院提出抗告狀。
                                            書記官  洪  秀  虹
中      華      民      國      九十二      年    二    月    二十一    日


司法院資訊處製作；財團法人民間司法改革基金會備份。
